【裁判字號】    98,抗,52
【裁判日期】    980218
【裁判案由】    變換提存物
【裁判全文】
臺灣高等法院民事裁定                    98年度抗字第52號
    抗  告  人  謙和電子股份有限公司
    法定代理人  甲○○
    代  理  人  吳宏城律師
    複  代理人  陳怡勝律師
    相  對  人  宏正自動科技股份有限公司
    法定代理人  乙○○
上列當事人間變更提存物事件，抗告人對於中華民國97年11月27
日台灣士林地方法院97年度聲字第1227號更正裁定提起抗告，本
院裁定如下：
    主      文
原裁定廢棄。
    理      由
一、原裁定略以：原法院於97年10月31日所為變換提存物之裁定
    ，當事人欄中有關抗告人法定代理人「甲○○  住臺北市○
    ○區○○路5段4號6 樓」之記載，係顯然錯誤，更正為「甲
    ○○  住臺北市○○區○○路5 段4號6樓、汪育如  住臺北
    市大安區○○○路○段341號12 樓之1、婁家瑋  住臺北市○
    ○區○○路30巷148弄9號」等語。
二、本件抗告意旨略以：抗告人之法定代理人為甲○○，原法院
    97年10月31日裁定及通知均合法，並無任何誤寫情形。抗告
    人於97年8 月11日召開股東臨時會決議解散，並選任甲○○
    為清算人，嗣並由甲○○以清算人身分向國稅局申報抗告人
    之清算所得，股東臨時會議事錄、97年度清算申報書暨97年
    度未分配餘申報書可憑，原裁定遽為更正，為不合法等情。
三、按解散之公司除因合併、分割或破產而解散外，應行清算；
    公司之清算人在執行職務範圍內，為公司負責人；公司之清
    算，除非公司法或章程另有規定或股東會另選清算人外，原
    則上以董事為清算人，公司法第24條、第8條第2 項及第322
    條第1項分別定有明文。
四、查抗告人於97年8月11 日經全體股東決議解散，並選任甲○
    ○為清算人，並向台北市政府為解散登記，業經台北市政府
    於97年8月19日以府產業商字第0978818540 號函登記在案；
    其後並由甲○○為抗告人之清算人，於97 年9月18日向財政
    部台北市國稅局申報97年度清算申報書暨97年度未分配盈餘
    申報書等情，有97年8月11 日臨時股東會會議事錄、抗告人
    之公司變更登記表及清算申報書等件可稽（本院卷第 19-20
    頁，原法院卷第46-48 頁）。本件抗告人已由股東會選任出
    甲○○為清算，則依上開公司法第322條第1項但書，抗告人
    於清算程序中由清算人甲○○為公司負責人。雖抗告人之清
    算人甲○○未依公司法第334條準用第83條第1項規定，而有
    違反將其姓名、住所或居所及就任日期向法院聲報之情事，
    僅係準用同法第83條第4 項規定會遭處新臺幣三千元以上一
    萬五千元以下罰鍰，非謂抗告人股東會選任之清算人為不合
    法。是故，原法院於97年10月31日裁定准許相對人變換提存
    物時，抗告人之法定代理人為股東會選任之清算人甲○○，
    該裁定並無顯然錯誤可言。原法院未予詳查，逕依職權於97
    年11月27日裁定更正抗告人之法定代理人為董事甲○○、汪
    育如、婁家瑋等3 人，自屬無據，抗告意旨就此予以指摘，
    為有理由，爰將原法院97年11月27日更正裁定予以廢棄。
五、據上結論：本件抗告為有理由，依民事訴訟法第492 條，裁
    定如主文。
中    華    民    國    98    年    2    月     18    日
                    民事第一庭
                        審判長法  官  張耀彩
                              法  官  盧彥如
                              法  官  林金吾
正本係照原本作成。
本裁定除以適用法規顯有錯誤為理由，不得再抗告。如提起再抗
告，應於收受後10日內委任律師為訴訟代理人向本院提出再抗告
狀。並繳納再抗告費新台幣１千元。
中    華    民    國    98    年    2    月    18     日
                              書記官  張淑芳


司法院資訊處製作；財團法人民間司法改革基金會備份。
